臺灣彰化地方法院刑事判決
110年度交易字第696號
公  訴  人  臺灣彰化地方檢察署檢察官
被      告  謝志明


上列被告因公共危險等案件，經檢察官提起公訴（110年度調偵
字第695號），本院依簡式審判程序判決如下： 
    主  文
謝志明犯不能安全駕駛動力交通工具罪，累犯，處有期徒刑捌月
。 
    犯罪事實
一、謝志明於民國110年8月13日上午10時30分許，在彰化縣○○市
    ○○里○○路0段○○巷000號住處，飲用保力達1瓶後，已達不能
    安全駕駛動力交通工具之程度，仍基不能安全駕駛動力交通
    工具之犯意，於同日上午10時50分許，自該處騎乘車牌號碼
    000-000號普通重型機車上路，欲外出購買便當。嗣於同日
    上午10時56分許，沿彰化縣○○鄉○○路0段○○○○○○○○○○○路0段0
    00號前，本應注意在劃有分向限制線之路段不得迴車，且迴
    車時應看清無來往車輛，始得迴轉，而依當時情形並無不能
    注意之情事，竟疏未注意及此，貿然迴車，欲跨越分向限制
    線至對向車道，適有吳昌澔騎乘車牌號碼000-0000號普通重
    型機車附載楊雅竹行駛至該處，2車遂發生碰撞，致吳昌澔
    、楊雅竹人車倒地，吳昌澔因而受有右側膝部及左側踝部挫
    傷之傷害；楊雅竹因而受有下背和骨盆挫傷、右側小指擦傷
    之傷害【過失傷害罪部分，由本院另為不受理判決】。經警
    據報至現場處理，並於同日上午11時47分許對謝志明實施吐
    氣酒精濃度檢驗，發現其吐氣所含酒精濃度達每公升0.82毫
    克。
二、案經吳昌澔、楊雅竹訴由彰化縣警察局田中分局報告臺灣彰
    化地方檢察署檢察官偵查起訴。 
    理  由
一、本案被告謝志明所犯係死刑、無期徒刑、最輕本刑為3 年以
    上有期徒刑以外之罪，其於準備程序就前揭被訴事實為有罪
    之陳述，經告知簡式審判程序之旨，並聽取其與公訴人之意
    見後，本院認無不得或不宜改依簡式審判程序進行之處，爰
    依刑事訴訟法第273 條之1 第1 項、第284 條之1 ，裁定進
    行簡式審判程序。
二、上揭犯罪事實，業據被告於警詢、偵查及本院準備程序與審
    理時坦承不諱，且經證人吳昌澔、楊雅竹於警詢及偵查中證
    述明確，並有彰化縣警察局道路交通事故當事人酒精測定紀
    錄表、道路交通事故現場圖、道路交通事故調查報告表㈠、㈡
    -1、彰化縣○○○○○○○道路○○○○○○○○○○○號查詢機車車籍、證號
    查詢機車駕駛人各1 紙、員榮醫院診斷證明書2紙、現場及
    車損照片共10張在卷可佐，應認被告之自白與事實相符，堪
    予採信。本案被告公共危險罪之事證明確。應依法論科。 
三、論罪科刑：
  ㈠核被告所為，係犯刑法第185 條之3 第1 項第1 款之不能安
    全駕駛動力交通工具罪。又被告前因公共危險案件，經本院
    109年度交簡字第942號判決判處有期徒刑6月，併科罰金新
    臺幣8萬元確定，已於110 年4月8日執行有期徒刑完畢等情
    ，有臺灣高等法院被告前案紀錄表在卷可稽，其於受有期徒
    刑執行完畢後，5 年以內故意再犯有期徒刑以上之罪，為累
    犯。而其本次再為相同罪名之犯罪，且本案犯罪之法定刑為
    有期徒刑2 月以上，亦不因累犯之加重致其所受刑罰因而受
    有超過其所應負擔罪責，及使其人身自由因而受過苛侵害之
    情形，適用累犯加重之規定，核無大法官釋字第775 號解釋
    所稱「不符合罪刑相當原則、抵觸憲法第23條比例原則」之
    情形，是應依刑法第47條第1 項之規定，加重其刑。
  ㈡爰審酌被告除上揭構成累犯之前科不重複審酌外，另因酒醉
    駕車之公共危險案件，分別於97、99、105年經本院判處罪
    刑確定等情，有臺灣高等法院被告前案紀錄表在卷可憑，竟
    仍不知悔改，復無視於政府因駕駛人酒後駕車肇事機率大增
    ，常會造成駕駛人自己、同車乘客及其他用路人不可彌補之
    傷害，而一再宣導不要酒後駕車之政令宣導，仍於酒後在道
    路上騎乘重型機車並因而肇事，經警於肇事後約50分對其實
    施酒測，測得之吐氣酒精濃度仍達每公升0.82毫克，可徵其
    酒醉程度已嚴重減損其判斷力、控制力及反應力，而喪失安
    全駕駛之能力，其所為嚴重危及一般用路人之生命安全；再
    斟酌本次犯行已為其第5 次犯酒醉駕車之公共危險罪，本案
    犯行距離前案執行完畢時間不到2個月，可見其遵守法紀之
    觀念顯有欠缺，前案判決仍不足以使其記取教訓，本應嚴予
    處罰；惟念及其犯罪後坦承犯行之態度，暨其自述教育程度
    為國中畢業，擔任臨時工，家庭狀況為未婚，沒有小孩，與
    兄、嫂、姪子同住，無人需其扶養等一切情狀，量處如主文
    所示之刑。
據上論斷，應依刑事訴訟法第273 條之1 第1 項、第299 條第1
項前段，刑法第185 條之3 第1 項第1 款、第47條第1 項，刑法
施行法第1 條之1 第1 項，判決如主文。
本案經檢察官林芬芳提起公訴，檢察官陳靚蓉到庭執行職務。 
中　　華　　民　　國　　111 　年　　1 　　月　　27　　日
                  刑事第六庭    法  官  吳永梁
以上正本證明與原本無異。
如不服本判決應於收受判決後20日內向本院提出上訴書狀，並應
敘述具體理由。其未敘述上訴理由者，應於上訴期間屆滿後20日
內向本院補提理由書( 均須按他造當事人之人數附繕本) 「切勿
逕送上級法院」。
中　　華　　民　　國　　111 　年　　1 　　月　　27　　日
                                書記官  黃碧珊
附錄本案論罪科刑法條： 
中華民國刑法第185條之3
駕駛動力交通工具而有下列情形之一者，處2年以下有期徒刑，
得併科20萬元以下罰金：
一、吐氣所含酒精濃度達每公升零點二五毫克或血液中酒精濃度
    達百分之零點零五以上。
二、有前款以外之其他情事足認服用酒類或其他相類之物，致不
    能安全駕駛。
三、服用毒品、麻醉藥品或其他相類之物，致不能安全駕駛。
因而致人於死者，處3年以上10年以下有期徒刑；致重傷者，處1
年以上7年以下有期徒刑。
曾犯本條或陸海空軍刑法第54條之罪，經有罪判決確定或經緩起
訴處分確定，於五年內再犯第1項之罪因而致人於死者，處無期
徒刑或5年以上有期徒刑；致重傷者，處3年以上10年以下有期徒
刑。